【裁判字號】    96,簡上,1072
【裁判日期】    970130
【裁判案由】    贓物
【裁判全文】
臺灣高雄地方法院刑事判決            96年度簡上字第1072號
上  訴  人
即  被  告  甲○○
                    號
上列上訴人因贓物案件，不服本院簡易庭民國96年9 月13日96年
度簡字第4421 號第一審簡易判決（聲請簡易判決處刑案號：臺
灣高雄地方法院檢察署96年度偵字第10006號），提起上訴，本
院管轄之第二審合議庭判決如下：
    主  文
上訴駁回。
    事  實
一、甲○○在高雄市○○區○○路227 之3 號經營「財哥家電行
    」，主觀上得預見陳宏雄（業經臺灣高雄地方法院檢察署檢
    察官緩起訴處分）所出售之國際牌PANASONIC 型號42吋（機
    號0000000 號）、37吋電漿電視（機號0000000 號）及型號
    32吋液晶電視（機號0000000 號）各1 台（價值合計約新臺
    幣（下同）150,000 元）可能係侵害他人財產法益所取得來
    路不明之贓物，若予以買受，將構成故買贓物之行為，亦不
    違背其本意，竟仍基於故買贓物之不確定故意，於96年3 月
    19日13時許，在陳宏雄位於高雄市新興區○○○路162 巷30
    號6 樓之2 之住處，以50,000元顯不相當之價格向陳宏雄予
    以買受該3 台電視。
二、案經高雄市政府警察局鼓山分局移送臺灣高雄地方法院檢察
    署檢察官偵查後聲請簡易判決處刑。
    理  由
壹、證據能力部分：
    按被告以外之人於審判外之言詞或書面陳述，除法律有規定
    者外，不得作為證據，刑事訴訟法第159 條第1 項定有明文
    ，此即學理上所稱之「傳聞證據排除法則」，而依上開法律
    規定，傳聞證據原則上固無證據能力，但如法律別有規定者
    ，即例外認有證據能力。又按被告以外之人於審判外之陳述
    ，雖不符同法第159 條之1 至之4 之規定，而經當事人於審
    判程式同意作為證據，法院審酌該言詞陳述或書面陳述作成
    時之情況，認為適當者，亦得為證據，同法第159 條之5 第
    1 項定有明文。查本判決下列所引用之證據，均經被告、檢
    察官於本院審理中同意作為證據（見本院卷第23頁），本院
    審酌該等傳聞證據作成時之狀況，並無不宜作為證據之情形
    ，依前開說明，亦得作為證據。
貳、實體部分：
一、訊據上訴人即被告甲○○固坦承有向陳宏雄購買上開3 台電
    視，惟矢口否認有何贓物犯行，辯稱：陳宏雄說上開電視是
    朋友抵債得來，伊不知道那是贓物云云。經查：
（一）被告係財哥家電行之實際負責人，以經營二手家電之買賣
      為業，其於自由時報上刊登廣告收購二手家電，於96年3
      月19日，其接獲自稱陳姓男子之電話，稱有液晶電視要賣
      ，其至高雄市新興區○○○路162 巷30號6 樓之2 號後，
      方發現對方為20多年未見之舊識陳宏雄，嗣被告以5 萬元
      之代價向其收購國際牌PANASONIC 型號42吋（機號000000
       0號）、37吋電漿電視（機號0000000 號）及型號32 吋
      液晶電視（機號0000000 號）各1 台，而上3 台電視實為
      陳文明所有而於不詳時間遭竊等情，業經證人陳文明、陳
      宏雄證述無訛，並有高雄市政府警察局苓雅分局扣押筆錄
      、扣押物品目錄表、扣押物品收據各3 份，贓物認領保管
      單1 紙等件在卷可稽，並為被告所不爭執，上開事實，堪
      認為真。
（二）前揭42吋電漿電視、37吋電漿電視、32吋液晶電視外觀全
      新，其進貨價格及銷貨價格分別為：6 萬1000元、6 萬
      2000 元 ；4 萬7000元、4 萬8000元；3 萬3000元、3 萬
      4000元，業經告訴人證述在卷，而國際牌42吋、37吋電漿
      電視、32吋液晶電視之網路售價分別為8 萬900 元、4 萬
      9900 元 、2 萬8900元，有奇摩購物通網站價格查詢表在
      卷可佐，被告雖辯以：奇摩購物通網站上價格與市面上價
      格不符，上開電視中有2 台之電視框旁、底座有刮傷，沒
      有紙盒、保證書、遙控器，其判斷這是二手貨等語，惟其
      亦自承：電視看起來蠻新的，當時3 台電視之中古價為2
      萬5000 元 至3 萬元、2 萬5000元、1 萬5000元至1 萬
      8000元，是被告以5 萬元之價格向陳宏雄購買，仍與正常
      之中古價有所落差，其復以當時不知道中古價，是後來問
      才知道，其認定5 萬元不會虧錢等語置辯。然被告以經營
      中古家電買賣為業，若對家電二手價錢不熟悉，豈能藉此
      以營利維生，縱其對於液晶、電漿電視行情不甚清楚，由
      其辯稱認定5 萬元不會虧錢一語，益見其對於5 萬元之價
      格顯低於市價一事顯然知情，否則豈有於不甚瞭解行情之
      際，竟有把握不會虧錢，貿然向陳宏雄購買之可能。再參
      以被告供稱：其與陳宏雄已經27年沒有聯絡、其有到陳宏
      雄住處，上開3 台電視並未附來源證明文件，陳宏雄說是
      別人欠債的抵債品，其要求要登記，結果對方說未帶身份
      證，並說要過兩天要來店裡辦登記，結果都沒來，過2 、
      3 天就發生事情等語，則被告與陳宏雄既20多年未聯絡，
      彼此並不熟悉亦無信任之關係，而對方家中有3 台電視，
      其雖稱為債務人抵債之用，而電視均無證明文件，被告竟
      未加以詢問，且未有任何懷疑，實有違常理，又被告在報
      紙上刊登廣告，對於可能遭遇到不特定人前來兜售贓物之
      風險，自應有所篩選及防範，而被告前往陳宏雄住處與其
      交易，陳宏雄推稱沒身分證，之後再寫讓渡書等語，被告
      竟未再追究；且查其遭搜索之日為96年3 月31日，距其買
      賣之同年月19日已逾10日，並非其所辯僅有2 、3 日，被
      告於未確認陳宏雄身份、貨物來源，亦未簽署讓渡書之情
      形，即以明顯低於市價之價格向陳宏雄收購上3 台電視，
      被告辯稱不知其為贓物，顯係卸責之詞，不足採信，被告
      確為貪圖便宜而有故買贓物之不確定故意，堪以認定。
二、核被告所為，係犯刑法第349 條第2 項之故買贓物罪。原審
    認被告罪證明確，因而適用刑法第349 條第2 項、第41 條
    第1 項前段，刑法施行法第1 條之1 ，並審酌被告2 人故買
    贓物，助長竊盜歪風，漠視他人財產權益，犯後仍否認犯行
    ，難見悔意，然念被告故買之贓物價值尚非至鉅，犯罪情節
    尚非重大等一切情狀，判處被告拘役50日，又佐以被告前揭
    犯罪時間係在96年4 月24日以前，合於中華民國96年罪犯減
    刑條例所定減刑條件，遂依該條例第2 條第1 項第3 款、第
    7 條規定，減為拘役25日，並斟酌被告之教育程度、家庭經
    濟等節（甲○○國中畢業、家庭經濟狀況勉持）諭知如易科
    罰金、以新台幣1000元折算1 日之折算標準，其認事用法均
    無違誤，量刑亦屬妥適。被告上訴意旨以其並無故買贓物之
    故意，並非可採，已如前述，其指摘原判決不當，請求撤銷
    改判，為無理由，應予駁回。
據上論斷，依刑事訴訟法第455 條之1 第1 項、第3 項、第368
條，判決如主文。
本案經檢察官郭騰月到庭執行職務。
中    華    民    國    97    年    1     月    30    日
                  刑事第一庭   審判長法  官 陳明富
                                     法  官 王淑惠
                                     法  官 張琬如
以上正本證明與原本無異。
不得上訴。
中    華    民    國    97    年    1     月    30    日
                                     書記官 劉甄庭
附錄法條：
中華民國刑法第349條第2項
搬運、寄藏、故買贓物或為牙保者，處 5 年以下有期徒刑、拘役
或科或併科 1 千元以下罰金。


司法院資訊處製作；財團法人民間司法改革基金會備份。
